【裁判字號】    96,訴,2077
【裁判日期】    970430
【裁判案由】    損害賠償
【裁判全文】
臺灣桃園地方法院民事判決              96年度訴字第2077號
原      告  乙○○
被      告  甲○○
上列當事人間請求損害賠償事件，原告就本院96年度壢交簡字第
1661號過失傷害案件提起刑事附帶民事訴訟（96年度壢交簡附民
字第65號），經本院刑事庭裁定移送前來，於民國97年4 月16日
辯論終結，本院判決如下：
    主      文
被告應給付原告新台幣壹拾伍萬零捌拾元。
原告其餘之訴駁回。
訴訟費用由被告負擔三分之一，餘由原告負擔。
    事實及理由
一、被告未於言詞辯論期日到場，核無民事訴訟法第386 條各款
    所列情形，爰依原告之聲請，由其一造辯論而為判決。
二、原告起訴主張被告於民國95年10月27日上午，駕駛車牌號碼
    9056-NJ 號自用小客車，沿桃園縣中壢市○○路往中原大學
    方向行駛，於同日上午10時20分許，行經中壢市○○路與甘
    肅二街之無號誌交岔路口時，竟疏未注意減速慢行作隨時停
    車之準備，適有訴外人楊東木騎乘車牌號碼K3X-763 號重型
    機車，搭載原告，沿中壢市○○○街（甘肅二街劃有「停」
    字標線，為支線道）往廣州路方向駛至該處，亦疏未暫停讓
    幹線道車先行，兩車閃避不及，被告所駕駛上開小客車車頭
    保險桿處與訴外人楊東木所騎乘重型機車機車左側車身發生
    碰撞，致訴外人楊東木所騎乘搭載原告之機車倒地，原告因
    而受有左腓骨骨折、左膝十字韌帶撕裂、左足踝骨折等傷害
    ，並受有下列損失：（一）原告已支出華揚醫院急診費用55
    0 元、住院費用10,071元、門診費用3,510 元、蔡榮興國術
    館醫藥費26,000元，合計40,131元。另原告將來需住院取出
    腿中之固定鋼釘，費用估計為5,000 元。（二）原告因骨折
    行動不便購買膝支架及木柺杖支出7,000 元。（三）原告自
    95年10月27日至同年11月6 日受看護而支出看護費用共11
    ,000 元 。（四）原告受傷期間搭乘計程車往返醫院共計支
    出16,200元。（五）原告任職於訴外人太平洋電線電纜股份
    有限公司，每月平均薪資為29,174元，自95年10月27日起至
    96年2 月31日止，共5 個月無法上班，共計損失145,870 元
    。（六）原告因骨折及膝蓋韌帶斷裂，經醫師評估1 年內無
    法提重物，身心受創至鉅。原告為高商結業、存款約50萬元
    ，請求被告賠償精神慰撫金28萬元，以上合計505,201 元。
    爰依侵權行為之法律關係提起本訴等語，並聲明被告應給付
    原告505,201 元。
三、被告未於言詞辯論期日到場，亦未提出書狀為任何聲明或陳
    述。
四、原告起訴主張被告於同上時、地，駕駛自用小客車，因過失
    撞擊被告所搭乘由訴外人楊東木騎乘之機車，致原告受有左
    腓骨骨折、左膝十字韌帶撕裂、左足踝骨折等傷害，並受有
    下列損失：（一）原告已支出華揚醫院急診費用550 元、住
    院費用10,071元、門診費用3,510 元、蔡榮興國術館醫藥費
    26,000元，合計40,131元。另原告將來需住院取出腿中之固
    定鋼釘，費用估計為5,000 元。（二）原告因骨折行動不便
    購買膝支架及木柺杖支出7,000 元。（三）原告自95年10月
    27日至同年11月6 日受看護而支出看護費用共11,000元。（
    四）原告受傷期間搭乘計程車往返醫院共計支出16,200元。
    （五）原告任職於訴外人太平洋電線電纜股份有限公司，每
    月平均薪資為29,174元，自95年10月27日起至96年2 月31日
    止，共5 個月無法上班，損失145,870 元。以上合計225,20
    1 元等情。被告對於原告主張之事實，已於相當時期受合法
    之通知，而於言詞辯論期日不到場，亦未提出準備書狀爭執
    者，應視同自認。並經本院依職權調閱本院96年度壢交簡字
    第1661號刑事卷附道路交通事故現圖、調查報告（一）、（
    二）各1 紙、照片6 紙、台灣省桃園區車輛行車事故鑑定委
    員會鑑定意見書及台灣省車輛行車事故覆議鑑定委員會鑑定
    意見書各1 紙為憑，再有原告提出與所主張之事實相符之診
    斷證明書3 紙、服務證明書1 紙、所得扣繳憑單1 紙、請假
    證明1 紙、看護費用證明1 紙、醫療費用明細1 紙、交通費
    用明細1 紙、拐丈收據1 紙、車資收據55紙、蔡榮興國術館
    收據1 紙為憑，復經本院函查左膝鋼釘將來取出自付醫藥費
    用約5,000 元，亦有華揚醫院97年3 月27日函在卷可稽。原
    告主張其因被告過失致受有同上傷害，並有同上損害合計
    225, 201元等情，自為真實可採。
五、再按不法侵害他人之身體、健康、名譽、自由、信用、隱私
    、貞操，或不法侵害其他人格法益而情節重大者，被害人雖
    非財產上之損害，亦得請求賠償相當之金額。民法第195 條
    第1 項前段亦有明文。又慰藉金之賠償以身體、健康遭受侵
    害，使精神上受有痛苦為必要，至其核給之標準固與財產上
    損害之計算不同，惟非不可斟酌雙方身分、資力與加害程度
    ，及其他各種情形核定相當之數額。查，原告主張其因此傷
    害，受有莫大痛苦，請求非財產上損害28萬元部分，本院審
    酌原告受有左膝腓骨骨折、左膝十字韌帶撕裂、左足踝骨折
    等傷害；任職於太平洋電線電纜股份有限公司，每月平均薪
    資為29,174元；經醫師評估1 年內無法提重物等一切情狀，
    認原告請求精神慰撫金15萬元為適當，為有理由。逾此範圍
    之主張，為無理由。
六、按「損害之發生或擴大，被害人與有過失者，法院得減輕賠
    償金額，或免除之。前二項之規定，於被害人之代理人或使
    用人與有過失者，準用之。」民法第217 條第1 、3 項亦有
    明文。經查，原告受損害為財產上損害225,201 元、非財產
    上損害15萬元合計375,201 元。惟，原告係搭乘由訴外人楊
    東木騎乘之機車受傷，而訴外人楊東木騎乘之機車，行經無
    號誌交岔口支線道車，未暫停讓幹線道車先行，為本件車禍
    肇事主因，被告僅有行經無號誌交岔口，疏未減速慢行作隨
    時停車準備之肇事次因，亦有本院96年度壢交簡字第1661號
    刑事卷附道路交通事故現圖、調查報告（一）、（二）各 1
    紙在卷可稽。依前說明，原告自屬與有過失，爰斟酌前述原
    告使用人楊東木之過失程度，認應減輕被告五分之三之賠償
    責任為適當，即被告應賠償之金額計150,080 元（計算式：
    375,201 ×（1 －3 ／5） ＝150,080 元，元以下四捨五入
    ）。
七、從而，原告依據侵權行為之法律關係，請求被告給付150,08
    0 元，為有理由，應予准許。逾此部分之請求，為無理由，
    不應准許。
八、訴訟費用之依據：依民事訴訟法第79條。
中    華    民    國    97    年    4     月    30    日
                  民事第三庭    法  官  張天民
以上正本係照原本作成
如對本判決上訴，須於判決送達後20日內向本院提出上訴狀
中    華    民    國    97    年    4     月    30    日
                                書記官  劉彩華


司法院資訊處製作；財團法人民間司法改革基金會備份。
